【裁判字號】    97,易,281
【裁判日期】    970424
【裁判案由】    違反毒品危害防制條例
【裁判全文】
臺灣屏東地方法院刑事判決               97年度易字第281號
公  訴  人  臺灣屏東地方法院檢察署檢察官
被      告  甲○○
                      （現另案在監執行）
上列被告因違反毒品危害防制條例案件，經檢察官提起公訴（96
年度毒偵字第2487號），被告於準備程序中就被訴事實為有罪之
陳述，本院裁定改依簡式審判程序審理，判決如下
    主  文
甲○○施用第二級毒品，累犯，處有期徒刑陸月，如易科罰金，
以新臺幣壹仟元折算壹日。
    事  實
一、甲○○曾於民國93年間因施用毒品案件，經本院以93年度毒
    聲字第727 號裁定送觀察、勒戒後，認有繼續施用毒品傾向
    ，再經本院以94年度毒聲字第175 號裁定送戒治處所施以強
    制戒治，嗣強制戒治逾6 個月以上，戒治成效良好，無繼續
    強制戒治必要，於94年11月4 日釋放出所，由臺灣屏東地方
    法院檢察署檢察官以94年度戒毒偵字第133 號為不起訴處分
    確定。又甲○○前於87年間因強盜案件，經本院以88年度少
    連訴字第2 號判決判處有期徒刑5 年4 月確定，於92年7 月
    17日縮短刑期假釋出監，惟於93年間復因竊盜案件，經本院
    以93年度簡字第963 號判決判處有期徒刑3 月，上訴後，經
    本院以93年度簡上訴字第103 號判決撤銷改判有期徒刑10月
    確定，嗣經本院以96年度聲減字第304 號裁定減為有期徒刑
    5 月確定，上開強盜案之假釋亦經撤銷，於93年10月18日入
    監執行殘刑有期徒刑1 年5 月又15日，並與前述有期徒刑5
    月接續執行，於96年7 月8 日縮刑期滿執行完畢。詎其猶不
    知悔改，仍未戒除毒癮，於觀察、勒戒及強制戒治執行完畢
    釋放後，5 年內復基於施用第二級毒品甲基安非他命之犯意
    ，於96年11月2 日9 時許，以燒烤甲基安他命產生煙氣以口
    鼻吸食之方式，在其位於屏東縣內埔鄉○○村○○路30號住
    處，施用第二級毒品甲基安非他命1 次。嗣於96年11月3 日
    2 時許，因行跡可疑，為警在屏東縣內埔鄉○○路267 之4
    號前盤查，經其同意採尿送驗結果呈甲基安非他命之陽性反
    應，始知上情。
二、案經屏東縣警察局內埔分局報請臺灣屏東地方法院檢察署檢
    察官偵查起訴。
    理  由
一、本件被告甲○○所犯係死刑、無期徒刑、最輕本刑為3 年以
    上有期徒刑以外之罪，其於本院準備程序中就被訴事實為有
    罪之陳述，經法官告知被告簡式審判程序之旨，並聽取公訴
    人、被告之意見後，由本院依刑事訴訟法第273 條之1 第1
    項之規定，裁定改依簡式審判程序審理，先予敘明。
二、上開事實，業據被告於本院審理時坦承不諱（見本院卷第29
    頁反面），且被告為警查獲時採尿送驗結果呈甲基安非他命
    之陽性反應，有正修科技大學超微量研究科技中心96年11月
    21日R00-0000-000號檢驗報告1 紙在卷可證（見警卷第9 頁
    ），上述鑑驗結果，係檢驗機關本於專業知識及以精密儀器
    或科學檢驗方法所得之結論，自可憑信。足見被告自白與事
    實相符，堪以採信。又被告曾於93年間因施用毒品案件，經
    本院以93年度毒聲字第727 號裁定送觀察、勒戒後，認有繼
    續施用毒品傾向，再經本院以94年度毒聲字第175 號裁定送
    戒治處所施以強制戒治，嗣強制戒治逾6 個月以上，戒治成
    效良好，無繼續強制戒治必要，於94年11月4 日釋放出所，
    由臺灣屏東地方法院檢察署檢察官以94年度戒毒偵字第133
    號為不起訴處分確定，此有臺灣屏東地方法院檢察署刑案資
    料查註紀錄表、全國施用毒品案件紀錄表及臺灣高等法院被
    告全國前案紀錄表各1 份在卷可參。從而，本件事證明確，
    被告犯行洵堪認定。
三、查甲基安非他命屬毒品危害防制條例第2 條第2 項第2 款所
    稱之第二級毒品，不得持有、施用，被告竟持以施用，故核
    被告施用甲基安非他命之行為，係犯同條例第2 項之施用第
    二級毒品罪。其施用前持有甲基安非他命之低度行為，應為
    施用之高度行為所吸收，不另論罪。又被告前於87年間因強
    盜案件，經本院以88年度少連訴字第2 號判決判處有期徒刑
    5 年4 月確定，於92年7 月17日縮短刑期假釋出監，惟於93
    年間復因竊盜案件，經本院以93年度簡字第963 號判決判處
    有期徒刑3 月，上訴後，經本院以93年度簡上訴字第103 號
    判決撤銷改判有期徒刑10月確定，嗣經本院以96年度聲減字
    第304 號裁定減為有期徒刑5 月確定，上開強盜案之假釋亦
    經撤銷，於93年10月18日入監執行殘刑有期徒刑1 年5 月又
    15日，並與前述有期徒刑5 月接續執行，於96年7 月8 日縮
    刑期滿執行完畢，此有臺灣屏東地方法院檢察署刑案資料查
    註紀錄表及臺灣高等法院被告全國前案紀錄表各1 份在卷可
    按，其受徒刑之執行完畢，5 年以內故意再犯有期徒刑以上
    之本罪，為累犯，依法應加重其刑。爰審酌被告素行非佳，
    經觀察、勒戒及強制戒治後，仍未能戒除毒癮，顯見其無戒
    毒悔改之意，惟念其施用毒品乃自戕行為及其犯罪後坦認犯
    行，態度尚稱良好等一切情狀，量處如主文所示之刑，並依
    其資力、職業及社會地位等節，諭知易科罰金之折算標準。
據上論斷，應依刑事訴訟法第273 條之1 第1 項、第299 條第 1
項前段，毒品危害防制條例第10條第2 項，刑法第11條前段、第
47條第1 項、第41條第1 項前段，判決如主文。
本案經檢察官許英輝到庭執行職務。
中    華    民    國    97    年    4     月    24    日
                  刑事第二庭  法  官   蘇碧珠
上正本證明與原本無異。
如不服本判決應於收受本判決送達後10日內向本院提出上訴書狀
，其未敘述上訴理由者，並得於提起上訴後10日內向本院補提理
由書狀（均須按他造當事人之人數附繕本）「切勿逕送上級法院
」
中    華    民    國    97    年    4     月    24    日
                              書記官   賀燕花
附錄本案論罪科刑法條全文
毒品危害防制條例第10條第2項：
施用第二級毒品者，處3年以下有期徒刑。


司法院資訊處製作；財團法人民間司法改革基金會備份。
